【裁判字號】    92,交聲,10
【裁判日期】    920130
【裁判案由】    違反道路交通管理處罰條例聲明異議
【裁判全文】
臺灣基隆地方法院交通事件裁定                      九十二年度交聲字第一０號
    原處分機關  交通部公路總局臺北區監理所基隆監理站
    異  議  人  甲○○  男  二.
右列受處分人因違反道路交通管理處罰條例案件，對於交通部公路總局臺北區監理所
基隆監理站九十一年十二月十日所為之處分（原處分案號：基監字第裁四二─Ｒ00
000000號），聲明異議，本院裁定如左：
    主  文
異議駁回。
    理  由
一、本件聲明異議意旨如聲明異議狀（如附件）所載。
二、按交通違規事件裁罰案件，性質上屬於交通行政主管機關本於職權就公法上具體
    事件所為之決定而對外直接發生法律效果之單方行政行為，參酌行政法院五十六
    年度判字第八一號判例意旨，行政行為應適用「實體從舊，程序從新」之原則。
    是道路交通管理處罰條例雖於九十一年七月三日總統公布修正，並自同年九月一
    日起施行，然本件交通違規事件發生時間係在該條例修正前之九十一年六月二十
    五日，依前揭說明，自無新舊法比較問題，而應適用修正前之道路交通管理處罰
    條例，核先敘明。次按汽車駕駛人拒絕接受道路交通管理處罰條例第三十五條第
    一項測試之檢定者，處新台幣（下同）六萬元罰鍰，並吊銷其駕駛執照，修正前
    道路交通管理處罰條例第三十五條第三項訂有明文。
三、本件受處分人甲○○於九十一年六月二十五日上午三時零一分許，駕駛其所有之
    車號ＤＵ─七八四０號自用小客車，行經基隆市○○○路、龍安街口，適基隆市
    警察局第一分局員警於該路口執行酒駕勤務，見受處分人駕駛上開自用小客車，
    自基隆市○○○路往市區方向行駛，任意變換車道，遂在該市○○街口將其攔下
    ，在詢問過程中聞到受處分人滿身酒味，懷疑受處分人飲酒駕車，遂請受處分人
    接受酒精測試，詎受處分人拒絕接受上開酒精測試，故為執勤之員警掣單舉發違
    反前揭修正前之道路交通管理處罰條例第三十五條三項之規定，受處分人不服該
    舉發，向原處分機關即交通部公路總局臺北區監理所基隆監理站申訴，經原處分
    機關向請舉發單位即基隆市警察局第一分局調查結果，仍認受處分人確有違規拒
    絕接受酒精測試之行為，原處分機關乃依修正前道路交通管理處罰條例第三十五
    條第三項之規定，裁處受處分人罰鍰六萬元，並吊銷其駕駛執照。
四、訊據受處分人甲○○坦承駕車經警攔檢、拒絕接受酒測之事實，核與舉發違規之
    員警乙○○到庭證述情節相符，並有違規當時錄音譯文在卷可證，受處分人雖辯
    稱因不滿員警執勤態度，要求申訴被拒，才拒絕酒測云云，然縱員警之執勤態度
    不良，仍無解於受處分人拒絕接受酒精測試之事實，受處分人違規拒絕接受酒精
    測試之行為，洵堪認定。
五、綜上所述，受處分人確有於前揭時間拒絕接受道路交通管理處罰條例第三十五條
    第一項測試之行為，原處分機關依修正前道路交通管理處罰條例第三十五條第三
    項之規定，裁處受處分人六萬元罰鍰，並吊銷其駕駛執照，經核並無違誤。本件
    受處分人之異議無理由，應予駁回。
六、據上論斷，應依道路交通案件處理辦法第十九條，裁定如主文。
中      華      民      國    九十二    年      一      月      三十    日
                                臺灣基隆地方法院交通法庭
                                      法  官  劉  桂  金
右正本證明與原本無異。
對於本件裁定如有不服，應於收受送達後五日內，向本院提出抗告書狀，敘述抗告之
理由，抗告於臺灣高等法院。
                            書記官  陳  玲  誼
中      華      民      國    九十二    年      二      月      六      日


司法院資訊處製作；財團法人民間司法改革基金會備份。
